【裁判字號】    98,上訴,2051
【裁判日期】    990915
【裁判案由】    毒品危害防制條例
【裁判全文】
臺灣高等法院刑事判決                98年度上訴字第2051號
上  訴  人  臺灣板橋地方法院檢察署檢察官
被      告  甲○○
選任辯護人  崔百慶律師
            王柏棠律師
上列上訴人因被告違反毒品危害防制條例案件，不服臺灣板橋地
方法院97年度訴字第2513號，中華民國98年2月27日第一審判決
（起訴案號：臺灣板橋地方法院檢察署97年度偵緝字第623號）
，提起上訴，本院判決如下：
    主  文
原判決關於販賣第二級毒品予乙○○部分撤銷。
甲○○共同販賣第二級毒品，處有期徒刑年陸月。
其他上訴駁回。
    事  實
一、甲○○與蘇雅惠（所涉販賣第二級毒品予乙○○部分，業經
    本院以98年度上訴字第2042號判決判處三年六月確定）均明
    知安非他命係毒品危害防制條例第2條第2項第2款所列管之
    第二級毒品，依法不得販賣，竟共同意圖營利，並基於販賣
    第二級毒品之犯意聯絡，於民國96年7月18日4時51分許，因
    乙○○（綽號「崁仔忠」）以（02）00000000號電話撥打至
    蘇雅惠所持用門號0000000000號行動電話（該行動電話係蘇
    恩平所有），向蘇雅惠購買安非他命，蘇雅惠遂與乙○○於
    電話中約定以新臺幣（下同）二千五百元之價格，販賣1公
    克安非他命予乙○○，而於同日5時24分許，在臺北縣中和
    市○○路169巷9號7樓之甲○○、蘇雅惠共同住處旁之土地
    公廟前，推由甲○○將販售之安非他命1公克交予乙○○，
    惟乙○○積欠該次購買安非他命之價款，始終未將該購毒價
    款交予甲○○、蘇雅惠。嗣因警方對蘇雅惠持用之門號0000
    000000號行動電話實施通訊監察，而查悉上情，並於97年1
    月8日15時許，在臺北縣中和市○○路2巷19號7樓之甲○○
    住處，為警查獲甲○○。
二、案經臺北市政府警察局中山分局報請臺灣板橋地方法院地檢
    署檢察官偵查起訴。
    理  由
壹、上訴範圍：
    上訴人即檢察官係就被告甲○○所涉販賣第一級毒品罪嫌及
    販賣第二級毒品罪嫌而經原審判決無罪部分，提起上訴，此
    經檢察官於本院審理時陳明在卷（見本院卷第42頁背面），
    是以原審判決被告有罪部分，未經檢察官、被告上訴，業已
    確定，非本件上訴審審理範圍，合先敘明。
貳、有罪部分（即撤銷改判部分）：
甲、程序方面：
一、按檢察官職司追訴犯罪，就審判程序之訴訟構造言，檢察官
    係屬與被告對立之當事人一方，偵查中對被告以外之人所為
    之偵查筆錄，或被告以外之人向檢察官所提之書面陳述，性
    質上均屬傳聞證據。在理論上，如未予被告反對詰問、適當
    辯解之機會，一律准其為證據，似有違當事人進行主義之精
    神，對被告之防禦權亦有所妨礙；然而現階段刑事訴訟法規
    定檢察官代表國家偵查犯罪、實施公訴，必須對於被告之犯
    罪事實負舉證之責，依法其有訊問被告、證人及鑑定人之權
    ，證人、鑑定人且須具結，而實務運作時，偵查中檢察官向
    被告以外之人所取得之陳述，原則上均能遵守法律規定，不
    致違法取供，其可信性極高，為兼顧理論與實務，乃於修正
    刑事訴訟法時，增列第159條之1第2項，明定被告以外之人
    （含被害人、證人等）於偵查中向檢察官所為陳述，除顯有
    不可信之情況外，得為證據（最高法院95年度臺上字第1044
    號判決參照）。且刑事訴訟法第159條之1第2項，明定被告
    以外之人於偵查中向檢察官所為陳述，除顯有不可信之情況
    外，得為證據。該所謂「不可信之情況」，由法院審酌被告
    以外之人於陳述時之外在環境及情況而為判斷。而被告以外
    之人於偵查時，是否與被告對質，與其陳述時之外在環境並
    無必然之關聯，自不得以偵查中未經被告詰問，逕認該陳述
    無證據能力。至該等陳述與事實是否相符，要屬證據證明力
    之問題，與證據能力之有無，不容混淆（最高法院94年度臺
    上字第7132號判決、95年度臺上字第1585號判決參照）。觀
    諸證人乙○○於檢察官偵查時之陳述，其對檢察官之問題均
    能為連續陳述，且陳述其與蘇雅惠交易毒品之經過等節，均
    係其親身經歷，並經具結以擔保真實性，亦無受到脅迫、誘
    導等不正取供之情形，本院衡酌證人乙○○筆錄作成之外部
    狀況為整體考量，並無顯不可信之情況存在，是證人乙○○
    於檢察官偵訊時之證述，自有證據能力。被告辯稱證人乙○○於檢察官偵查時所為證言，無證據能力云云，尚難採信。
二、次按被告以外之人於審判外之言詞或書面陳述，除法律有規
    定外，不得作為證據，刑事訴訟法第159條第1項定有明文。
    又被告以外之人於檢察事務官、司法警察官或司法警察調查
    中所為之陳述，與審判中不符時，其先前之陳述具有較可信
    之特別情況，且為證明犯罪事實存否所必要者，得為證據，
    同法第159條之2亦有明定。於此情形，係必須同時具備該可
    信性及必要性，始合於傳聞法則之例外，得作為證據。本件
    被告於本院審理時抗辯證人乙○○於警詢時之陳述無證據能
    力，查證人乙○○於警詢時僅證稱：伊以新臺幣二千五百元
    ，向蘇雅惠購買安非他命1公克，交易地點都在他家樓下，
    都以公共電話或持用之行動電話打給她聯絡購買毒品之數量
    等語（見96年度偵字第26731號偵查卷第93頁），較其於本
    院審理時證述其與蘇雅惠、被告交易毒品之詳細過程（見本
    院卷99年6月17日審判程序筆錄第10頁至第15頁）稍為簡略
    ，惟並無不符之處，與刑事訴訟法第159條之2規定係以「與
    審判中不符時，其先前之陳述具有較可信之特別情況，且為
    證明犯罪事實存否所必要者，得為證據」之要件已不相符合
    ；況證人乙○○既於本院審判中經踐行人證之交互詰問調查
    程序，依完整之法定方式合法取得證據，其證詞適合為本案
    待證事實之證明，先前於警詢之陳述即不具前述較可信之特
    別情況及證明犯罪事實存否之必要性，自應逕以證人乙○○
    於本院審判中之證詞採為論證犯罪事實之依據，尚無例外地
    認其先前於警詢之陳述具證據能力而採為斷罪證據之餘地。
三、再按有事實足認被告或犯罪嫌疑人涉有最輕本刑為3年以上
    有期徒刑之罪，並危害國家安全或社會秩序情節重大，而有
    相當理由可信其通訊內容與本案有關，且不能或難以其他方
    法蒐集或調查證據者，於偵查中由「檢察官」依司法警察機
    關聲請或依職權核發通訊監察書，修正前通訊保障及監察法
    第5條第1項第1款及同條第2項定有明文。司法院大法官於96
    年7月20日所著司法院釋字第631號解釋，固認中華民國88年
    7 月14日制定公布之通訊保障及監察法第5條第2項規定：「
    前項通訊監察書，偵查中由檢察官依司法警察機關聲請或依
    職權核發」，未要求通訊監察書原則上應由客觀、獨立行使
    職權之法官核發，而使職司犯罪偵查之檢察官與司法警察機
    關，同時負責通訊監察書之聲請與核發，難謂為合理、正當
    之程序規範，而與憲法第12條保障人民秘密通訊自由之意旨
    不符，應自該解釋公布之日起，至遲於96年7月11日修正公
    布之通訊保障及監察法第5條施行之日失其效力。惟依修正
    前通訊保障及監察法第5條規定而為之監聽，於法院審理認
    定有無證據能力，應依刑事訴訟法第158條之4：「除另有規
    定外，實施刑事訴訟程序之公務員因違背法定程序取得之證
    據，其有無證據能力之認定，應審酌人權保障及公共利益之
    均衡維護」之規定，以為決定（最高法院97年度台非字第7
    號判決要旨參照）。亦即，檢察官依當時通訊保障及監察法
    第5條規定核發之通訊監察書程序是否適法，自有先予釐清
    之必要。經查，本件判決所援引有關蘇雅惠與乙○○間電話
    通話內容，該等通話所使用之行動電話門號0000000000，業
    經臺灣臺北地方法院檢察署檢察官核發通訊監察書後予以執
    行，業經核對無訛，有臺灣臺北地方法院檢察署96年北檢盛
    玉聲監續第001106號通訊監察書在卷可憑（見原審卷第136
    頁至第138頁）。由卷內監察譯文表之通訊內容以觀，確有
    受監察對象關於毒品之對話或暗語，有相當理由足認與刑事
    偵查案件相關，且危及社會秩序情節重大，且依其客觀情事
    ，難以通訊監察以外之方法蒐證、調查，又上開通訊監察書
    之核發及執行，雖均係依修正前通訊保障及監察法規定，由
    檢察官予以核發；然於司法院釋字第631號解釋前，實施之
    公務員主觀上均認係依修正前通訊保障及監察法規定實施，
    尚無蓄意違背法定程序取證之意圖，衡量監聽內容涉及之前
    揭待證事項，堪認係影響社會善良風氣重大、攸關負責打擊
    犯罪基層警員之官箴，縱依修正後通訊保障及監察法第5條
    第2項規定，於偵查中由檢察官依司法警察機關聲請或依職
    權以書面記載第11條之事項，並敘明理由、檢附相關文件，
    聲請法院核復，亦非於法無據，兼衡此係影響公共利益重大
    之事項，相較於受監聽者秘密通訊自由人權保障維護利益更
    鉅，為維持社會秩序所必要，未逾越所欲達成目的之必要限
    度，侵害最少之適當方法。又於本院審理時提示由受監聽者
    表示意見，對受監聽之被告訴訟上防禦不利益之程度甚低，
    本院認為若逕以排除如上開通訊監察書核發、執行之適法性
    ，恐對刑事犯罪偵查及我國社會治安生重大危害，而依刑事
    訴訟法第158條之4規定，認為本案檢察官依修正前通訊保障
    及監察法規定，核發如上開通訊監察書所執行之監聽內容，
    得採為對被告論罪之證據。
四、復按偵查犯罪機關依法定程序監聽之錄音，如已踐行調查證
    據程序，非不可採為認定犯罪事實之基礎，此觀刑事訴訟法
    第165條之1第2項之規定自明。又監聽錄音製作之譯文，如
    僅為偵查犯罪機關單方面製作，而被告或訴訟關係人對其真
    實性復有爭執，法院自應依上開規定勘驗該監聽之錄音踐行
    調查證據之程序，以確認該監聽錄音譯文之真實性，定其取
    捨，不得逕以該監聽錄音之譯文，採為認定被告有罪之基礎
    。亦即警察機關對犯罪嫌疑人依法監聽電話所製作之通訊監
    察紀錄譯文，為該監聽電話錄音之「派生證據」，若被告對
    該通訊監察紀錄譯文有所爭執，而就監聽電話錄音帶又無直
    接播放勘驗之困難，在未辨明該監察紀錄譯文之真正時，自
    不能遽以該通訊監察紀錄譯文採為論罪之基礎。準此，是項
    監聽譯文倘係公務員（員警）依法定程序而取得，被告或訴
    訟關係人就其真實性復無爭執（即不否認譯文所載對話內容
    之真實無偽），法院並曾依刑事訴訟法第165條第1項規定，
    踐行證據調查之法定程序，向被告宣讀或告以要旨，則其自
    得採為認定被告有罪之基礎，而有證據能力（參照最高法院
    96年度臺上字第7147號判決意旨）。查本件判決援引通訊監
    察譯文表所載有關蘇雅惠與乙○○間通話內容，係經檢察官
    依修正前通訊保障及監察法規定，核發如上開通訊監察書所
    執行之監聽內容，得採為對被告論罪之證據，業如前述，且
    證人乙○○亦對該等通訊監察譯文確為其與蘇雅惠對話內容
    等情並不爭執（見97年度偵緝字第623號卷第84頁至第85頁
    、本院99年6月23日審判程序筆錄第10頁至第15頁），上揭
    通訊監察譯文亦經本院於審理時踐行刑事訴訟法第165條第1
    項之法定程序，揆諸上開說明，上揭通訊監察譯文應有證據
    能力，被告抗辯該通訊監察譯文無證據能力乙節，無足採信
    。
五、按被告以外之人於審判外之陳述，雖不符刑事訴訟法第159
    條之1 至第159 條之4 之規定，而經當事人於審判程序同意
    作為證據，法院審酌該言詞陳述或書面陳述作成時之情況，
    認為適當者，亦得為證據；當事人、代理人或辯護人於法院
    調查證據時，知有刑事訴訟法第159 條第1 項不得為證據之
    情形，而未於言詞辯論終結前聲明異議者，視為有前項之同
    意，刑事訴訟法第159條之5定有明文。經查，本判決下列所
    引用前述以外之被告以外之人於審判外之陳述，檢察官、被
    告及辯護人於本院言詞辯論終結前均未聲明異議，本院審酌
    結果，認上開證據資料製作時之情況，尚無違法不當及證明
    力明顯過低之瑕疵，亦認為以之作為證據應屬適當。揆諸前
    開規定，爰依刑事訴訟法第159條之5規定，認前揭證據資料
    均有證據能力。
乙、實體方面：
一、訊據被告甲○○固不諱其於96年7月18日，在臺北縣中和市
    ○○路169巷9號7樓住處旁之土地公廟前，將安非他命1公克
    交予乙○○等情，惟矢口否認有何販賣第二級毒品犯行，辯
    稱：伊當日剛好要去買早餐，伊之妻蘇雅惠叫伊拿1包東西
    給乙○○，伊不知道拿給乙○○的東西是安非他命，伊並沒
    有販賣安非他命予乙○○云云。經查：
  (一)證人乙○○於97年3月21日檢察官偵查時證稱：「（問：你
    的綽號為何？）崁仔忠。」、「（問：0000000000是何人的
    電話? ）是蘇恩平的電話，可是都是蘇雅惠在用。」、「（
    問：96年7月18日是否有以公共電話撥打上開手機給蘇雅惠
    ？）有。」、「【問：（提示通訊監察譯文）你撥打該通電
    話是何用意？）我是打電話跟他拿安非他命要自己吃的，男
    生就是指安非他命。」、「（問：該次拿多少安非他命？）
    1公克安非他命。」、「（問：有沒有給他錢？）沒有，先
    欠著。」、「（問：跟蘇雅惠購毒的價碼1公克是多少錢？
    ）2500元，我已經跟他買過3、4次，只有這次事先欠著，還
    沒給他錢，前幾次都付清了，但那幾次交易的時間、地點我
    已經忘記了。」、「（問：被錄到譯文這一次是約在何處交
    易毒品？）約在景平路他住處樓下的土地公廟前。」、「（
    問：為何知道要跟蘇雅惠購買毒品？）因為當時蘇恩平在嘉
    義，我忘記是透過誰知道蘇雅惠那邊有毒品，所以我才跟蘇
    雅惠購買」等語（見97年度偵緝字第623號偵查卷第84頁至
    第85頁），復於本院審理時證述其於96年7月18日以電話撥
    打至蘇雅惠所持用門號0000000000號行動電話，向蘇雅惠購
    買安非他命，蘇雅惠遂與乙○○於電話中約定以二千五百元
    之價格，販賣1公克安非他命予乙○○，而於同日在臺北縣
    中和市○○路169巷9號7樓之蘇雅惠住處旁之土地公廟前，
    由被告甲○○交付其所購買之安非他命，惟其積欠該次購買
    安非他命之價款，始終未將該購毒價款交予蘇雅惠、被告甲○○等情（見本院99年6月23日審判程序筆錄第10頁至第15
    頁）。再觀諸卷附證人乙○○所使用（02）00000000、0000
    0000號電話，與蘇雅惠所持用0000000000號行動電話之通訊
    監察譯文內容：
    「（日期欄載為96年7月18日4時51分）
    蘇雅惠：你是「崁仔忠」。
    乙○○：ㄟ，你那邊有「男生」嗎？
    蘇雅惠：有啦！剩下1克，你那邊全部都沒有了，是出給人
            家，還是怎樣？
    乙○○：我是要留一些給自己用的。
    蘇雅惠：我只剩下1克而已，等早上再拿吧！還是你要過來
            拿這1克。
    乙○○：你在3 樓嗎？
    蘇雅惠：沒有啦！在7 樓。
    乙○○：我到了打給你。
    蘇雅惠：對了！你之前都是向誰拿東西，向誰調東西，是「
            阿平」嗎？
    乙○○：跟「恩平」，因為「阿平」的東西都是放在「恩平
            」那裡，所以後來我都找「恩平」拿。
    蘇雅惠：我跟他們不相干的，因為「阿平」的東西都放在「
            恩平」那裡，所以算「恩平」都比較便宜，現在我
            手上這1克東西是「阿平」那邊的，拿了有點後悔
            。
    乙○○：東西不好嗎？
    蘇雅惠：不是，我不知道他會算我這種價錢。
    乙○○：他怎麼算給你？
    蘇雅惠：他算我1 克2000。
    乙○○：你跟他處理多少？
    蘇雅惠：好了我不想講了，你要過來拿嗎？
    乙○○：好啦，我過去。」
    「（日期欄載為96年7月18日5時24分）
    蘇雅惠：喂！你到了嗎？
    乙○○：我在土地公廟。
    蘇雅惠：你過來我家樓下，我馬上下去。
    乙○○：好啦。」
    （見97年度偵字第2917號卷第23頁至第24頁），則依證人乙○○於偵查、本院審理時之證詞，並勾稽上開通訊監察譯文
    內容及日期，足徵蘇雅惠於96年7月18日，確有以二千五百
    元之價格販賣安非他命予乙○○，證人乙○○於檢察官偵查
    時固證稱：「（問：甲○○有無拿給你過？）沒有，因為我
    都是跟蘇雅惠約在她家樓下，都是蘇雅惠下樓拿給我的」云
    云（見97年度偵緝字第623號卷第85頁），雖與證人乙○○
    於本院審理時所證述其與蘇雅惠於96年7月18日以上開第二
    通電話（即通話時間為96年7月18日5時24分）聯繫後，卻由
    被告甲○○在蘇雅惠住處旁土地公廟前交付安非他命等情（
    見本院99年6月17日審判程序筆錄第14頁）相迴，惟證人乙○○於檢察偵查時所證被告未曾交付安非他命云云，既未經
    與被告對質，亦失諸籠統，難免因記憶錯誤而有所偏差，其
    於本院審理時所為上開證述，則係與被告當庭對質，且經嚴
    謹之交互詰問程序，自較可信，矧被告甲○○於本院審理時
    與證人乙○○當庭對質後，亦坦認其確有在蘇雅惠住處旁土
    地公廟前交付安非他命予乙○○之事實（見本院99年6月23
    日審判程序筆錄第15頁），益證證人乙○○於本院審理時所
    證其於96年7月18日與蘇雅惠以電話聯繫購買安非他命事宜
    後，由被告甲○○交付其所購買之安非他命乙節，應堪採信
    。參諸被告亦於96年8月12日販賣甲基安非他命，並交付甲
    基安非他命予胡雅慧之事實，亦經原審判處有期徒刑三年六
    月確定，有原審判決可稽，被告顯非全然不沾毒品而對安非
    他命等毒品毫無所知之人，且1公克甲基安非他命數量非鉅
    ，所佔體積甚小，倘謂被告受囑交付該等體積甚小之安非他
    命予乙○○時，對所交付者係毒品安非他命毫無所知，孰能
    置信？凡此均足徵被告確與蘇雅惠共同基於販賣第二級毒品
    之犯意聯絡，於96年7月18日，先由蘇雅惠於電話中約明以
    二千五百元之價格販賣安非他命予乙○○，再推由被告交付
    該販售之安非他命予乙○○，被告所辯其不知道拿給乙○○
    的東西是安非他命，其並未販賣安非他命予乙○○云云，顯
    難採信。
  (二)按販賣安非他命係違法行為，非可公然為之，且有其獨特之
    販售通路及管道，復無公定價格，容易增減分裝之份量，而
    每次買賣之價量，可能隨時依雙方關係深淺、資力、需求量
    及對行情之認知、來源是否充裕、查緝鬆嚴、購買者被查獲
    時供述購買對象之可能風險評估等，而異其標準，非可一概
    而論。關於被告上開販賣第二級毒品之犯行，固無從逕憑卷
    證資料而推認其所得獲致之具體利潤金額為何；然查，近年
    來政府為杜絕毒品之氾濫，對於查緝施用及販賣毒品之工作
    ，無不嚴加執行，販賣毒品罪又係重罪，設若無利可圖，衡
    情一般持有毒品之人當無輕易將所持有之毒品轉售他人而甘
    冒於再次向他人購買時，被查獲移送法辦並受長期自由刑或
    生命刑剝奪危險之理，且不論係以何包裝之安非他命，均可
    任意分裝或增減其份量，而每次買賣之價量，亦隨前開因素
    而為機動地調整，因之販賣之利得，除經坦承犯行，或帳冊
    價量均臻明確外，委難察得實情。職是之故，縱未確切查得
    販賣所得賺取之實際差價，但除別有事證，足認係按同一價
    格轉讓，確未牟利外，尚難執此即認非法販賣之事證有所不
    足，致知過坦承者難辭重典，飾詞否認者反得逞僥倖，而失
    情理之平。準此，被告與蘇雅惠共同將毒品安非他命販售予
    乙○○，從中應有牟利之意圖，殆無疑義。
二、按被告行為後，毒品危害防制條例第4條第2項有關販賣第二
    級毒品之法定本刑等規定，業於98年5月20日修正公布，於
    本院裁判時業已施行，修正前毒品危害防制條例第4條第2項
    係規定「製造、運輸、販賣第二級毒品者，處無期徒刑或七
    年以上有期徒刑，得併科新臺幣七百萬元以下罰金。」，修
    正為「製造、運輸、販賣第二級毒品者，處無期徒刑或七年
    以上有期徒刑，得併科新臺幣一千萬元以下罰金。」，經比
    較修正前、後之規定，可知販賣第二級毒品罪之法定本刑，
    修正後規定已就罰金刑部分提高，自以修正前毒品危害防制
    條例第4條第2項之規定有利於被告。依刑法第2條第1項前段
    之規定，應適用修正前毒品危害防制條例第4條第2項之規定
    處斷。
三、查安非他命係毒品危害防制條例第2條第2項第2款之第二級
    毒品，不得非法販賣。核被告甲○○所為，係犯修正前毒品
    危害防制條例第4條第2項之販賣第二級毒品罪。被告持有第
    二級毒品安非他命之低度行為，應為販賣第二級毒品之高度
    行為所吸收，不另論罪。被告與蘇雅惠就上開販賣第二級毒
    品行為，有犯意聯絡及行為分擔，為共同正犯。再查，本件
    被告既未經扣得大量毒品，且其每次販賣毒品犯行所得款項
    尚非鉅額，實難持之與大盤、中盤毒梟等嚴重戕害人民健康
    之情形等視而使其同受此罰，本院認縱科以販賣第二級毒品
    罪法定最低度刑，猶嫌過重且失之苛酷，實有情輕法重失衡
    之情形，爰依刑法第59條規定酌量減輕其刑。
四、本件被告甲○○確有販賣安非他命予乙○○，而犯販賣第二
    級毒品罪，已如前述，原審就此部分為無罪之諭知，尚有未
    洽，公訴人上訴意旨就此指摘，為有理由，自應由本院就此
    部分予以撤銷改判。爰審酌被告正值青年，竟不事正當營生
    ，不顧安非他命流毒無窮，危害甚鉅，不惜以身試法，且其
    販賣毒品供他人施用，對人身有莫大戕害，危害國民身體健
    康及社會風氣，兼衡被告之素行、智識程度、犯罪動機、目
    的、犯後仍飾詞卸責等一切情狀，量處如主文所示之刑，以
    示懲儆。至共犯蘇雅惠本件販賣第二級毒品予乙○○所用門
    號0000000000號行動電話，既未扣案，且係案外人蘇恩平所
    有，並無證據證明係被告或共犯蘇雅惠所有，自不予宣告沒
    收；又蘇雅惠販賣第二級毒品予乙○○時約定之價款二千五
    百元，乙○○始終未付等情，已據證人乙○○於本院審理時
    證述在卷（見本院99年6月23日審判程序筆錄第14頁至第15
    頁），則該販毒價款既未移轉予被告或共犯蘇雅惠所有，即
    非被告或共犯蘇雅惠所有因犯罪所得之財物，尚難依毒品危
    害防制條例第19條第1項之規定宣告沒收。又97年1月8日為
    警查獲被告時，所扣得之海洛因毒品1包（淨重0.4公克）、
    海洛因殘渣袋7包、已使用過之注射針筒10支、分裝杓1  支
    、門號0000000000SIM卡，尚無證據證明與此部分販賣毒品
    犯行有所關聯，自均不予宣告沒收銷燬及沒收，附此敘明。
、無罪部分（即駁回上訴部分）：
一、公訴意旨略以：被告甲○○、蘇雅惠與真實姓名年籍不詳綽
    號「阿弟仔」之成年男子均明知海洛因、安非他命及MDMA（
    俗稱搖頭丸）係毒品危害防制條例第2 條第2 項第1 、2 款
    所規定之第一、二級毒品，不得販賣，竟共同基於販賣第一
    級毒品海洛因、第二級毒品安非他命及MDMA之犯意，先於不
    詳時、地，由蘇雅惠以海洛因每公克新臺幣（下同）3, 500
    至4, 500元、安非他命每公克2,000 元至2,500 元及MD MA
    每顆不詳價格之代價，向真實姓名年籍皆不詳之成年人購入
    海洛因、安非他命及MDMA不詳數量持有，並由被告甲○○以
    0000000000號行動電話門號及蘇雅惠以0000000000、000000
    0000號行動電話門號作為販毒聯絡使用，甲○○與「阿弟仔
    」並負責依客戶指示帶送毒品至指定地點交付，而欲依上開
    販入價格偷斤減兩後販出牟利，遂分別於(一)96年7月17日9時
    1分許，因真實姓名年籍不詳綽號「阿志」之人撥打電話至
    蘇雅惠所持用0000000000號行動電話向其購買海洛因，蘇雅
    惠遂與「阿志」約定以海洛因1小包（毛重0.65至0.7  公克
    ）3,00  0元之價格，販賣1小包海洛因予「阿志」牟利；(二)
    同年7月18日2時8分許，因丁○○撥打電話至蘇雅惠所持用
    0000000000號行動電話向其購買安非他命，蘇雅惠遂與丁○○約定以安非他命半公克1,300元之價格，販賣半公克安非
    他命予丁○○，而於同日在臺北縣中和市南勢角之「麥當勞
    」餐廳前，將安非他命交付予丁○○牟利；(三)同年7月18 日
    3時47分許，因真實姓名年籍不詳綽號「小奶」之人撥打電
    話至蘇雅惠所持用0000000000號行動電話向其購買海洛因，
    蘇雅惠遂與「小奶」約定以海洛因不詳數量1,000元之價格
    ，販賣不詳數量之海洛因予「小奶」，並約定於同日在臺北
    縣中和市南勢角之「麥當勞」餐廳前，將海洛因交付予「小
    奶」牟利；(四)同年7月20日12時4分許，因丙○○撥打電話至
    蘇雅惠所持用00000000  00號行動電話向其購買毒品，蘇雅
    惠遂與丙○○約定以海洛因1小包1,000元之價格，販賣1小
    包海洛因予丙○○，並於同日在臺北縣中和市○○路上之「
    好樂迪KTV」對面，將毒品交付予丙○○牟利；(五)同年8  月
    12日8時21分許，因己○○撥打電話至蘇雅惠所持用0000000
    000號行動電話向其購買毒品，遂與己○○約定以MDMA每顆
    400元之價格，販賣MDMA4顆予己○○，而將4顆MDMA交付予
    「阿弟仔」，由「阿弟仔」將上開毒品送至址設臺北市○○
    街23之1號之友萊飯店內，交付予己○○牟利；(六)同年8月12
    日16時31分許，因胡雅慧撥打電話至蘇雅惠所持用00000000
    00號行動電話，代其真實姓名年籍不詳之友人向蘇雅惠購買
    安非他命1公克，蘇雅惠遂與胡雅慧約定以安非他命1公克3,
    500元之價格，販賣1公克安非他命予胡雅慧之友人，而於同
    日在蘇雅惠位在臺北縣中和市○○路2巷19號7樓之住處樓下
    ，將安非他命交付予胡雅慧載送前來之友人牟利。嗣經警於
    97年1月8日15時許，持搜索票至甲○○與蘇雅惠位在臺北縣
    中和市○○路2巷19號7樓之住處內查獲，並扣得海洛因1 小
    包（淨重0.4公克）、注射針筒10支、殘渣袋7只、分裝杓1
    支及0000000000號行動電話SIM卡1枚等物。因認被告甲○○
    涉犯毒品危害防制條例第4條第1項之販賣第一級毒品罪嫌，
    及同條例第4條第2項之販賣第二級毒品罪嫌云云。
二、按刑事訴訟法第308條規定：「判決書應分別記載其裁判之
    主文與理由；有罪之判決並應記載犯罪事實，且得與理由合
    併記載。」，同法第310條第1款規定：「有罪之判決書，應
    於理由內分別情形記載左列事項：一、認定犯罪事實所憑之
    證據及其認定之理由。」，及同法第154條第2項規定：「犯
    罪事實應依證據認定之，無證據不得認定犯罪事實。」揆諸
    上開規定，刑事判決書應記載主文與理由，於有罪判決書方
    須記載犯罪事實，並於理由內記載認定犯罪事實所憑之證據
    及其認定之理由。所謂認定犯罪事實所憑之「證據」，即為
    該法第154條第2項規定之「應依證據認定之」之「證據」。
    職是，有罪判決書理由內所記載認定事實所憑之證據，即為
    經嚴格證明之證據，另外涉及僅須自由證明事項，即不限定
    有無證據能力之證據，及彈劾證人信用性可不具證據能力之
    彈劾證據。在無罪判決書內，因檢察官起訴之事實，法院審
    理結果，認為被告之犯罪不能證明，而為無罪之諭知，則被
    告並無檢察官所起訴之犯罪事實存在，既無刑事訴訟法第15
    4條第2項所規定「應依證據認定之」事實存在，因此，判決
    書僅須記載主文及理由，而理由內記載事項，為法院形成主
    文所由生之心證，其論斷僅要求與卷內所存在之證據資料相
    符，或其論斷與論理法則無違，通常均以卷內證據資料彈劾
    其他證據之不具信用性，無法證明檢察官起訴之事實存在，
    所使用之證據並不以具有證據能力之證據為限，是以本件關
    於無罪部分，既經本院認定犯罪不能證明，本判決就該部分
    即不再論述所援引有關證據之證據能力，併此敘明。
三、復按犯罪事實應依證據認定之，無證據不得認定犯罪事實，
    又不能證明被告犯罪者，應諭知無罪之判決，刑事訴訟法第
    15  4條第2項、第301條第1項分別定有明文。次按認定不利
    於被告之事實，須依積極證據，茍積極之證據本身存有瑕疵
    而不足為不利於被告事實之認定，即應為有利於被告之認定
    ，更不必有何有利之證據，而此用以證明犯罪事實之證據，
    猶須於通常一般人均不至於有所懷疑，堪予確信其已臻真實
    者，始得據以為有罪之認定，倘其證明尚未達到此一程度，
    而有合理性之懷疑存在，致使無從為有罪之確信時，即應為
    無罪之判決，此有最高法院82年度臺上字第163號判決、76
    年臺上字第4986號、30年上字第816號等判例意旨可資參照
    。而刑事訴訟法第161條已於91年2月8日修正公布，其第1項
    規定：檢察官就被告犯罪事實，應負舉證責任，並指出證明
    之方法，因此檢察官對於起訴之犯罪事實，應負提出證據及
    說服之實質舉證責任，倘所提出之證據，不足為被告有罪之
    積極證明，或其指出證明之方法，無從說服法院以形成被告
    有罪之心證，基於無罪推定之原則，自應為被告無罪判決之
    諭知，最高法院92年臺上字第128號判例可資參照。又當事
    人得聲請法院調查證據，而法院為發見真實，亦得依職權調
    查證據，但限於維護公平正義或對被告之利益有重大關係之
    事項為限，修正刑事訴訟法第163條第1、2項定有明文。故
    法院固得依職權調查證據，但並無蒐集證據之義務。蒐集證
    據乃檢察官或自訴人之職責，事實審法院應以調查證據為其
    主要職責，其調查之範圍，亦以審判中所存在之一切證據為
    限，案內不存在之證據，即不得責令法院為發現真實，應依
    職權從各方面蒐集證據（最高法院91年度臺上字第5846號判
    決可資參照）。又按施用毒品者，其所稱向某人購買之供述
    ，須補強證據以擔保其供述之真實性。良以施用毒品者其供
    述之憑信性本不及於一般人，況施用毒品者其供出來源，因
    而破獲者，法律復規定得減輕其刑，其有為偵查機關誘導、
    或為邀輕典而為不實之陳述之可能，其供述之真實性自有合
    理之懷疑。施用毒品者關於其向某人購買毒品之供述，必須
    補強證據佐證，以擔保其供述之真實性，俾貫澈刑事訴訟無
    罪推定及嚴格證明之基本原則。又關於毒品施用者其所稱向
    某人購買毒品之供述，必須補強證據佐證，係指毒品購買者
    之供述縱使並無瑕疵，仍須補強證據佐證而言，以擔保其供
    述之真實性。該所謂補強證據，必須與施用毒品者關於相關
    毒品交易之供述，具有相當程度之關聯性，且足使一般人對
    於施用毒品者之供述無合理之懷疑存在，而得確信其為真實
    ，始足當之，最高法院96年度台上字第1029號判決可資參照
    。
四、檢察官認被告甲○○涉犯上開販賣第一級毒品罪嫌及販賣第
    二級毒品罪嫌，無非係以被告甲○○於偵查時供述其即通訊
    監察譯文中蘇雅惠提及之「瘦猴」等情，及證人蘇雅惠、戊○○、乙○○、丁○○、丙○○、己○○、胡雅慧分別於警
    詢、偵查時之證述，暨蘇雅惠使用之行動電話門號00000000
    00、0000000000號與丁○○、丙○○、己○○、胡雅慧及其
    他不詳姓名年籍之人之通話內容譯文，扣案海洛因1小包、
    注射針筒10支、殘渣袋7只、分裝杓1支及0000000000號行動
    電話SIM卡1枚等物，為其主要論據。訊據被告堅決否認有何
    上開販賣第一級毒品及販賣第二級毒品犯行，辯稱：伊並沒
    有與蘇雅惠共同販賣毒品予丁○○、丙○○、己○○、胡雅
    慧及其他人等語。
五、經查：
  (一)如附表通訊監察譯文除編號4、5、9部分（編號4、5譯文內
    容係有關被告上開有罪部分即販賣安非他命予乙○○之行為
    ，編號9譯文內容部分，則係有關原審判決被告有罪確定部
    分，即被告於96年8月12日12時21分許，販賣甲基安非他命
    予胡雅慧行為）以外，其餘均為蘇雅惠與綽號「阿志」、「
    小奶」之人及丁○○、丙○○、己○○、胡雅慧等人之對話
    ，並非被告與他人之通話內容，自難憑如附表編號1、2、3
    、6 、7、8、10所示該等通訊監察譯文內容，即認被告有販
    賣毒品予綽號「阿志」、「小奶」之人及丁○○、丙○○、
    己○○、胡雅慧等人，而證人蘇雅惠於偵查時證述：「（問
    ：甲○○是否有販賣毒品？）沒有。」、「（問：你有無叫
    甲○○拿毒品給人家？）有。」、「（問：為何要拿毒品給
    人家？）本來是要叫我先生甲○○拿過去，後來臨時有事，
    也沒有拿。」、「（問：為何要叫你先生甲○○拿毒品過去
    給人家？）我是跟他們講說我這邊沒有一粒眠，如果有的話
    ，我會叫我先生拿過去。」、「（問：甲○○幫你販毒，對
    嗎？）他們調不到就跟我們調，因為我們自己吃都不夠了。
    怎可能給，所以我先生不算是幫我販毒。」等語（見97年度
    偵字第2917號偵查卷第87、88頁），復於原審審理時證述：
    「（問：除檢察官問你有關己○○那次外，你有無請被告將
    違禁品交任何人？）沒有」、「（問：那次你有叫被告拿毒
    品給己○○？）沒有。」、「（問：為何偵查筆錄上會說有
    ？）因為那時檢察官是拿譯文給我看，上面是寫到我說『看
    怎樣，我再叫甲○○（或是瘦猴）拿過去給妳』，我說我有
    講過這句話，但檢察官後來有問甲○○有無拿給己○○，我
    說沒有。」、「（問：妳有無叫被告拿毒品給己○○以外之
    人？）沒有」、「（問：上開譯文倒數第七行的A說『我們
    這邊什麼都有』及倒數第三行『我可能叫瘦猴去』，妳所指
    為何？）因為我妹妹有時候會去玩搖頭丸，還有拉K，她來
    我我這邊有沒有，我說可能問得到。她本來是叫我問，問我
    能否問得到，我回答如果問得到，我會請瘦猴送過去給她。
    」等語（見原審卷第86頁至第88頁），且證人蘇雅惠於檢察
    官偵查時之偵訊錄影帶，經本院當庭勘驗，檢察官該次訊問
    蘇雅惠之部分內容為：
    「檢察官：這個有人打給你，應該是說你先打給人家問他要
              不要K。
      蘇雅惠：K？
      檢察官：對，你問他K要不要。後來他跟你講說叫你跟大阪
              調，放著也不會壞，他的同事有時候會要，那你
              問他一粒眠多少，阿你自己看，我跟你講那麼多
              也沒用，你自己看。
      蘇雅惠：（蘇雅惠閱提示譯文）
      檢察官：你自己說吧，這怎麼回事？
      蘇雅惠：那次有人問我，因為我對這方面我不清楚不瞭解
              ，所以我就打電話問他。
      檢察官：問什麼？
      蘇雅惠：問一粒眠的事情。
      檢察官：你要叫你先生拿一粒眠過去是不是？
      蘇雅惠：本來是要叫我先生，可能會叫我先生，那後來那
              次沒有。
      檢察官：後來你叫阿弟仔？
      蘇雅惠：後來也沒有。
      檢察官：你本來要叫你先生拿過去？
      蘇雅惠：後來我們家裡面有事，後來我先生也沒有拿過去
              。
      檢察官：這怎麼賣阿？
      蘇雅惠：我對這方面我不知道。
      檢察官：你為什麼要叫你先生拿毒品給人家？
      蘇雅惠：因為那時候，那時候好像因為我們有兩個小朋友
              在。
      檢察官：你跟我講有小朋友在幹嘛？我只問你說為什麼要
              叫你先生拿過去？這是為什麼？他們要是不是？
      蘇雅惠：我是跟他們講說我這邊沒有，如果我這邊有的話
              ，那我可能會叫我瘦猴拿過去。
      檢察官：你先生知道你給人家毒品用阿？
      蘇雅惠：他不太清楚。
      檢察官：那你怎麼叫他拿？要怎麼拿？
      蘇雅惠：因為也沒有那個東西阿。」
    此有本院99年4月8日勘驗筆錄可稽（見本院卷第66頁、第67
    頁），則依證人蘇雅惠於檢察官偵查及原審審理時上開證述
    內容，被告並未幫蘇雅惠交付毒品予綽號「阿志」、「小奶
    」之人及丁○○、丙○○、己○○、胡雅慧等人，難認被告
    甲○○有與蘇雅惠為販賣毒品之犯意聯絡及行為分擔。
  (二)次查，證人己○○於偵查及本院審理時均證述：伊與蘇雅惠
    於96年8月12日為附表編號8所示之電話通話內容後，綽號「
    瘦猴」之被告並未拿毒品給伊等語（見97年度偵緝字第623
    號卷第124頁，及本院卷第95頁至第96頁）；證人丁○○於
    偵查時並無支字片語提及被告販賣毒品之事（見97年度偵緝
    字第723號卷第157頁至第158頁），並於本院審理時證述其
    並未見過被告等語（見本院99年6月23日審判程序筆錄第5頁
    ）；證人丙○○亦迭於偵查及本院審理時證述其綽號為「阿
    德」，與蘇雅惠於96年7月20日為如附表編號6、7所示之電
    話通話內容後，係由蘇雅惠親自交付海洛因等情，並於本院
    審理時證稱：96年7月20日當天，被告沒有跟伊接洽等語（
    見97年度偵緝字第623號卷第98頁至第99頁，及本院99年6月
    23日審判程序筆錄第5頁至第9頁）；證人胡雅慧於偵查時證
    稱：「（問：96年8月12日打給蘇雅惠的該次電話，後來是
    在哪裡成交的交易？）這是同一天在她中和市○○路2巷19
    號7樓的家樓下成交，是蘇雅惠親自拿毒品下來，我則帶該
    名朋友到場，錢由該名朋友交給蘇雅惠」等語（見97年度偵
    緝字第623號卷第154頁），復於原審審理時證述其沒有實際
    看到被告將毒品拿給別人等語（見原審卷第118頁），則依
    證人己○○、丁○○、丙○○、胡雅慧上開證詞，渠等與蘇
    雅惠為附表編號1、2、3、6、7、8、10所示電話通話內容後
    ，並非由被告交付渠等所購買之毒品，亦難認被告有參與蘇
    雅惠販賣毒品予己○○、丁○○、丙○○、胡雅慧之行為。
  (三)至證人戊○○固於偵查時證述：胡雅慧係其之前之女友，並
    曾使用其所申辦之0000000000號行動電話，胡雅慧所施用之
    毒品都是上7樓跟她叔叔、嬸嬸拿云云（見97年度偵緝字第
    623號卷第93頁），惟其於本院審理時已證稱：伊並不清楚
    胡雅慧使用之安非他命何處來云云（見本院卷99年8月11 日
    審判程序筆錄第3頁至第4頁），且證人戊○○於偵查時之證
    述，對胡雅慧向其叔即被告拿取安非他命之時間付之厥如，
    自不能憑證人戊○○於偵查時籠統之證詞，即認被告有公訴
    意旨所指上揭與蘇雅惠共同販賣安非他命予胡雅慧之行為。
    又扣案之海洛因毒品1包（淨重0.4公克）及海洛因殘渣袋7
    包、已使用過之注射針筒10支、分裝杓1支，充其量亦僅能
    證明被告有施用海洛因等毒品之犯行，且無證據證明扣案之
    0000000000號行動電話SIM卡1枚，與被告所涉上揭公訴意旨
    所指販賣毒品有何關聯，亦難憑該等扣案物品即遽認被告有
    販賣第一級毒品及販賣第二級毒品之犯行。
六、綜上，檢察官對於上揭公訴意旨所指販賣第一級毒品海洛因
    予予綽號「阿志」、「小奶」之人，及販賣第二級毒品安非
    他命予丁○○、丙○○、己○○、胡雅慧之犯罪事實，依其
    所提被告於偵查時供述，及證人蘇雅惠、戊○○、乙○○、
    丁○○、丙○○、己○○、胡雅慧分別於警詢、偵查時之證
    述，暨蘇雅惠使用之行動電話門號0000000000、0000000000
    號與丁○○、丙○○、己○○、胡雅慧及其他不詳姓名年籍
    之人之通話內容譯文，扣案海洛因1小包、注射針筒10支、
    殘渣袋7只、分裝杓1支、0000000000號行動電話SIM卡1枚等
    物，均不足為被告有罪之積極證明，且無從說服本院以形成
    該等被告有罪之心證，揆諸前揭說明，基於無罪推定之原則
    ，被告之犯罪自屬不能證明。原審基於以上之認定，就此部
    分為被告無罪判決之諭知，洵屬正確，應予維持。檢察官上
    訴意旨猶指被告就此部分涉有販賣第一級毒品罪嫌及販賣第
    二級毒品罪嫌，為無理由，自應予駁回。
據上論斷，應依刑事訴訟法第368條、第369條第1項前段、第364
條、第299條第1項前段，修正前毒品危害防制條例第4條第2項，
刑法第11條前段、第2條第1項前段、第28條、第59條，判決如主
文。
本案經檢察官姜貴昌到庭執行職務。
中    華    民    國    99    年    9     月    15    日
                  刑事第十一庭審判長法  官  許宗和
                                    法  官  沈君玲
                                    法  官  林海祥
以上正本證明與原本無異。
如不服本判決，應於收受送達後10日內向本院提出上訴書狀，其
未敘述上訴之理由者並得於提起上訴後10日內向本院補提理由書
（均須按他造當事人之人數附繕本）「切勿逕送上級法院」。
                                    書記官  林敬傑
中    華    民    國    99    年    9     月    15    日
附表：監聽譯文
┌─┬────┬─┬────┬────┬───────────────┐
│編│日期時間│連│監察:A  │對方:B  │ 談 話 內 容 譯 文            │
│號│        │絡│姓名及電│姓名及電│                              │
│  │        │方│話號碼  │話號碼  │                              │
│  │        │向│        │        │                              │
├─┼────┼─┼────┼────┼───────────────┤
│1 │96.07.17│→│「阿志」│蘇雅惠  │A ：『恩平』在嗎？我『阿志』。│
│  │09：01：│  │00000000│00000000│B ：他不在，他在南部。        │
│  │53（臺灣│  │        │79      │A ：你那邊可以處理嗎？        │
│  │板橋地方│  │        │        │B ：可以啦！你要什麼？        │
│  │法院檢察│  │        │        │A ：要「軟的」                │
│  │署97年偵│  │        │        │B ：多少？                    │
│  │字第2917│  │        │        │A ：八一，你知不知道？        │
│  │號偵查卷│  │        │        │B ：有啦。                    │
│  │，第20頁│  │        │        │A ：3000，你要算我多少？      │
│  │）      │  │        │        │B ：八一都是3000。            │
│  │        │  │        │        │A ：他有帶電話下去嗎？        │
│  │        │  │        │        │B ：有啦！『恩平』要我留下你的│
│  │        │  │        │        │    電話。                    │
│  │        │  │        │        │A ：你有嗎？在那裡？          │
│  │        │  │        │        │B ：有啦！在好樂迪。          │
│  │        │  │        │        │A ：好啦！你電話要接ㄟ。      │
│  │        │  │        │        │B ：好啦。                    │
├─┼────┼─┼────┼────┼───────────────┤
│2 │96.07.18│→│「丁○○│「恩平」│A ：我找『恩平』。            │
│  │02：08：│  │」      │00000000│B ：ㄟ，他不在，你是誰？      │
│  │57（同上│  │00000000│9       │A ：我是『中國』。            │
│  │偵查卷，│  │70      │        │B ：你要處理東西嗎？          │
│  │第22頁）│  │        │        │A ：是啊，我要「硬的」。      │
│  │        │  │        │        │B ：你要多少？                │
│  │        │  │        │        │A ：怎麼算？                  │
│  │        │  │        │        │B ：1克25。                   │
│  │        │  │        │        │A ：我拿一半，算1300可以嗎？  │
│  │        │  │        │        │B ：好啦。                    │
│  │        │  │        │        │A ：要去哪裡找你？            │
│  │        │  │        │        │B ：南勢角麥當勞。            │
│  │        │  │        │        │A ：在那裡？                  │
│  │        │  │        │        │B ：在捷運站那裡。            │
│  │        │  │        │        │A ：我知道了，附近有一個夜市。│
├─┼────┼─┼────┼────┼───────────────┤
│3 │96.07.18│→│「小奶」│蘇雅惠  │A ：我「小奶」。              │
│  │03：47：│  │00000000│00000000│B ：對不起忘了打給你。        │
│  │27（同上│  │        │79      │A ：沒關係，我要處理1。       │
│  │偵查卷，│  │        │        │B ：1 什麼，男嗎？            │
│  │第23頁）│  │        │        │A ：女，1張，約在哪裡見？     │
│  │        │  │        │        │B ：麥當勞。                  │
│  │        │  │        │        │A ：哪裡麥當勞？              │
│  │        │  │        │        │B ：南勢角那個。              │
├─┼────┼─┼────┼────┼───────────────┤
│4 │96.07.18│→│『崁仔忠│蘇雅惠  │B ：你是『崁仔忠』。          │
│  │04：51：│  │』      │00000000│A ：ㄟ，你那邊有「男生」嗎？  │
│  │15（同上│  │00000000│79      │B ：有啦！剩下1 克，你那邊全部│
│  │偵查卷，│  │        │        │    都沒有了，是出給人家，還是│
│  │第23頁）│  │        │        │    怎樣？                    │
│  │        │  │        │        │A ：我是要留一些給自己用的。  │
│  │        │  │        │        │B ：我只剩下1 克而已，等早上再│
│  │        │  │        │        │    拿吧！還是你要過來拿這1 克│
│  │        │  │        │        │    。                        │
│  │        │  │        │        │A ：你在3 樓嗎？              │
│  │        │  │        │        │B ：沒有啦！在7 樓。          │
│  │        │  │        │        │A ：我到了打給你。            │
│  │        │  │        │        │B ：對了！你之前都是向誰拿東西│
│  │        │  │        │        │    ，向誰調東西，是『阿平』嗎│
│  │        │  │        │        │    ？                        │
│  │        │  │        │        │A ：跟『恩平』，因為『阿平』的│
│  │        │  │        │        │    東西都是放在『恩平』那裡，│
│  │        │  │        │        │    所以後來我都找『恩平』拿。│
│  │        │  │        │        │B ：我跟他們不相干的，因為『阿│
│  │        │  │        │        │    平』的東西都放在『恩平』那│
│  │        │  │        │        │    裡，所以算『恩平』都比較便│
│  │        │  │        │        │    宜，現在我手上這1 克東西是│
│  │        │  │        │        │    『阿平』那邊的，拿了有點後│
│  │        │  │        │        │    悔。                      │
│  │        │  │        │        │A ：東西不好嗎？              │
│  │        │  │        │        │B ：不是，我不知道他會算我這種│
│  │        │  │        │        │    價錢。                    │
│  │        │  │        │        │A ：他怎麼算給你？            │
│  │        │  │        │        │B ：他算我1 克2000。          │
│  │        │  │        │        │A ：你跟他處理多少？          │
│  │        │  │        │        │B ：好了我不想講了，你要過來拿│
│  │        │  │        │        │    嗎？                      │
│  │        │  │        │        │A ：好啦，我過去。            │
├─┼────┼─┼────┼────┼───────────────┤
│5 │96.07.18│→│『崁仔忠│蘇雅惠  │B ：喂！你到了嗎？            │
│  │05：24：│  │』      │00000000│A ：我在土地公廟。            │
│  │50（同上│  │00000000│79      │B ：你過來我家樓下，我馬上下去│
│  │偵查卷，│  │        │        │    。                        │
│  │第24頁）│  │        │        │A ：好啦。                    │
├─┼────┼─┼────┼────┼───────────────┤
│6 │96.07.20│→│「阿德」│蘇雅惠  │A ：『恩平』！                │
│  │12：04：│  │00000000│00000000│B ：你是誰？                  │
│  │05（同上│  │84      │79      │A ：我『阿德』。              │
│  │偵查卷，│  │        │        │B ：找他有事嗎？              │
│  │第26頁）│  │        │        │A ：先弄1 張。                │
│  │        │  │        │        │B ：什麼時候會到？            │
│  │        │  │        │        │A ：要到哪裡你要跟我講ㄟ？    │
│  │        │  │        │        │B ：一樣。                    │
│  │        │  │        │        │A ：到「中華電信」嗎？        │
│  │        │  │        │        │B ：我馬上過去了。            │
│  │        │  │        │        │A ：好啦。                    │
├─┼────┼─┼────┼────┼───────────────┤
│7 │96.07.20│→│「阿德」│蘇雅惠  │A ：我到了，在「中華電信」。  │
│  │12：18：│  │00000000│00000000│B ：我們到上次那個地方。      │
│  │35（同上│  │84      │79      │A ：上次哪個地方你要跟我講，不│
│  │偵查卷，│  │        │        │    然我不知道。              │
│  │第26頁）│  │        │        │B ：「好樂迪」對面。          │
│  │        │  │        │        │A ：好啦！我知道，我馬上到，你│
│  │        │  │        │        │    幾分鐘會到。              │
│  │        │  │        │        │B ：5 分鐘內。                │
│  │        │  │        │        │A ：是你要出來嗎？我有看過你嗎│
│  │        │  │        │        │    ？                        │
│  │        │  │        │        │B ：是的，我穿白色衣服。      │
│  │        │  │        │        │A ：好啦！我騎白色50機車。    │
│  │        │  │        │        │B ：好啦。                    │
├─┼────┼─┼────┼────┼───────────────┤
│8 │96.08.12│→│己○○  │蘇雅惠  │A ：我同事在問「你那邊一件『衣│
│  │08：21：│  │00000000│00000000│    服』賣多少？              │
│  │41（同上│  │45      │99      │B ：我不知道，看他拿多少？    │
│  │偵查卷，│  │        │        │A ：妳們幾件才會送？          │
│  │第28頁）│  │        │        │B ：她們拿多少？              │
│  │        │  │        │        │A ：差不多拿5 、6 件。        │
│  │        │  │        │        │B ：她們1 件拿多少？          │
│  │        │  │        │        │A ：她們都拿350。             │
│  │        │  │        │        │B ：等一下我過去對面拿，我會給│
│  │        │  │        │        │    你電話。                  │
│  │        │  │        │        │A ：好。                      │
├─┼────┼─┼────┼────┼───────────────┤
│9 │96.08.12│→│胡雅慧  │甲○○  │A ：我啦！                    │
│  │08：21：│  │00000000│00000000│B ：ㄟ，要什麼？              │
│  │41（同上│  │32      │45      │A ：我要【弟弟】。            │
│  │偵查卷，│  │        │        │B ：多少？                    │
│  │第33頁）│  │        │        │A ：1 個。                    │
│  │        │  │        │        │B ：1 克就對了，好。          │
│  │        │  │        │        │A ：對啊！我現在去載他，1 個女│
│  │        │  │        │        │    的。                      │
│  │        │  │        │        │B ：好啦。                    │
├─┼────┼─┼────┼────┼───────────────┤
│10│96.08.12│→│胡雅慧  │蘇雅惠  │A ：我那個朋友確定要拿1 個。  │
│  │16：31：│  │00000000│00000000│B ：什麼時候要？              │
│  │57（同上│  │32      │99      │A ：等一下她下班，就去拿錢。  │
│  │偵查卷，│  │        │        │B ：她等一下會過去那裡？      │
│  │第31頁）│  │        │        │A ：不會，我會叫人先過去收錢。│
│  │        │  │        │        │B ：好，看你收好再來拿，還是怎│
│  │        │  │        │        │    樣？                      │
│  │        │  │        │        │A ：你可以先給我一點嗎？      │
│  │        │  │        │        │B ：可以啦。                  │
│  │        │  │        │        │A ：反正等一下處理，我會以現金│
│  │        │  │        │        │    跟你處理好。              │
│  │        │  │        │        │B ：好啦。                    │
└─┴────┴─┴────┴────┴───────────────┘
附錄：本案論罪科刑法條全文
修正前毒品危害防制條例第4條
製造、運輸、販賣第一級毒品者，處死刑或無期徒刑；處無期徒
刑者，得併科新臺幣1千萬元以下罰金。
製造、運輸、販賣第二級毒品者，處無期徒刑或7年以上有期徒
刑，得併科新臺幣7百萬元以下罰金。
製造、運輸、販賣第三級毒品者，處5年以上有期徒刑，得併科
新臺幣5百萬元以下罰金。製造、運輸、販賣第四級毒品者，處3
年以上10年以下有期徒刑，得併科新臺幣3百萬元以下罰金。
製造、運輸、販賣專供製造或施用毒品之器具者，處1年以上7年
以下有期徒刑，得併科新臺幣1百萬元以下罰金。
前五項之未遂犯罰之。

司法院資訊處製作；財團法人民間司法改革基金會備份。
